臺灣高等法院刑事判決　　　　　　　 100年度上易字第2673號
上　訴　人
即　被　告　陳惠真
上列上訴人因毒品危害防制條例案件，不服臺灣桃園地方法院10
0年度審易字第1598號，中華民國100年9月6日第一審判決（起訴
案號：臺灣桃園地方法院檢察署100年度毒偵字第3136號），提
起上訴，本院判決如下：
    主  文
上訴駁回。
    理  由
一、按不服地方法院之第一審判決而上訴者，應向管轄第二審之
    高等法院為之。上訴書狀應敘述具體理由。上訴書狀未敘述
    上訴理由者，應於上訴期間屆滿後20日內補提理由書於原審
    法院，逾期未補提者，原審法院應定期間先命補正。第二審
    法院認為上訴書狀未敘述理由或上訴有第362條前段之情形
    者，應以判決駁回之。但其情形可以補正而未經原審法院命
    其補正者，審判長應定期間先命補正。刑事訴訟法第361條
    、第367條，分別定有明文。所謂不服第一審判決之具體理
    由，必係依據卷內既有訴訟資料或提出新事證，指摘或表明
    第一審判決有何採證認事、用法或量刑等足以影響判決本旨
    之不當或違法，而構成應予撤銷之具體事由，始克當之（例
    如：依憑證據法則具體指出所採證據何以不具證據能力，或
    依憑卷證資料，明確指出所為證據證明力之判斷如何違背經
    驗、論理法則）；倘僅泛言原判決認定事實錯誤、違背法令
    、量刑失之過重或輕縱，而未依上揭意旨指出具體事由，或
    形式上雖已指出具體事由，然該事由縱使屬實，亦不足以認
    為原判決有何不當或違法者（例如：對不具有調查必要性之
    證據，法院未依聲請調查亦未說明理由，或援用證據不當，
    但除去該證據仍應為同一事實之認定），皆難謂係具體理由
    ，俾與第二審上訴制度旨在請求第二審法院撤銷、變更第一
    審不當或違法之判決，以實現個案救濟之立法目的相契合，
    並節制濫行上訴（最高法院97年度臺上字第892號判決參照
    ）。是以上訴人之上訴書狀或補提之上訴理由書，雖有敘述
    上訴理由，惟並未具體敘述第一審判決有上述違法、不當情
    形，即與未敘述具體理由無異，其所為上訴，即不符合上訴
    之法定要件。
二、經查：
  (一)本件原審以上訴人即被告陳惠真（下稱被告）上揭犯罪事實
    ，業據被告準備程序及審理時供認不諱，尿液送檢驗結果呈
    安非他命及甲基安非他命陽性反應，有臺灣檢驗科技股份有
    限公司100年5月23日尿液檢體編號064號濫用藥物檢驗報告
    、勘察採證同意書、國道公務警察局第六警察隊100年移送
    煙毒麻醉藥品人犯尿液檢體編號對照表各1紙，足認被告於
    100年5月4日凌晨，在新北市新店區安坑之某處，以玻璃球
    燒烤吸食方式，施用第二級毒品甲基安非他命1次。另被告
    前因施用毒品案件，裁定觀察勒戒後，經檢察官為不起訴處
    分確定，然又於93年間，因施用毒品案件，經法院判處有期
    徒刑8月、4月，應執行有期徒刑9月確定，另於96、97年間
    ，先後因施用毒品案件，經法院判處有期徒刑6月、5月、7
    月確定，嗣於99年2月4日縮刑期滿執行完畢（構成累犯），
    此有本院被告前案紀錄表在卷可稽，被告於有期徒刑執行完
    畢後5年內，故意再犯本件有期徒刑以上之罪，為累犯，應
    依刑法第47條第1項規定加重其刑。被告經觀察、勒戒執行
    完畢釋放後，5年內再犯施用第二級毒品之罪，並經法院判
    決確定，本案被告再犯施用第二級毒品罪，即應追訴處罰，
    因而論被告係犯毒品危害防制條例第10條第2項施用第二級
    毒品罪，累犯，並審酌被告經觀察勒戒後，未戒絕毒品，連
    同本件復有多次施用毒品前科，顯見自制力不足，無法擺脫
    毒品，有藉由刑罰之執行以阻絕其接觸毒品之必要，兼衡其
    施用毒品係屬戕害本身健康之行為，且犯後坦承犯行，生活
    狀況、智識程度等一切情狀，量處有期徒刑9月。本院認原
    判決已詳敘其所憑證據、認定理由及量刑依據。自形式上觀
    察，並無認定事實錯誤、量刑瑕疵或違背法令之情形，核其
    認事用法，尚無違誤，量刑堪稱妥適。
  (二)本件被告不服原判決提起上訴，其上訴理由略以：夫妻離異
    ，小孩無法扶養，現由婆家照顧，惟婆家經濟拮据，被告在
    監執行期間，也深深反省及懺悔，懇請從輕量刑云云。經查
    ，按量刑輕重，屬為裁判之法院得依職權自由裁量之事項，
    苟其量刑已以行為人之責任為基礎，並斟酌刑法第57條各款
    所列情狀，在法定刑度內，酌量科刑，無偏執一端，致明顯
    失出失入情形，自不得指為不當或違法。原判決已考量被告
    有多次施用毒品前科，係累犯及其犯罪動機、手段、目的及
    犯後態度等刑法第57條各項情況，而為量刑，自屬在適法範
    圍內行使裁量權，核無違法或不當，難謂過重。被告未依本
    案卷內既有訴訟資料或提出新事證，指摘或表明原判決量刑
    ，有何足以影響判決本旨之不當或違法，僅泛稱經濟狀況不
    佳、業已反省懺悔云云，尚不足構成應撤銷原判決之具體事
    由。依上開說明，被告提起之上訴，顯無具體理由而不合法
    定程式應予駁回，並不經言詞辯論為之。
據上論斷，應依刑事訴訟法第367條前段、第372條，判決如主文
。
中    華    民    國   100    年    12    月    14    日
                  刑事第十庭審判長法  官  李麗玲
                                  法  官  張江澤
                                  法  官  陳明珠
以上正本證明與原本無異。
不得上訴。
                                  書記官  張郁琳
中    華    民    國   100    年    12    月    14    日